# 求助陈版主，与客户合作研发项目，对方出的研发费用怎么处理

提问人：dysonle 时间：2020-05-19 11:56:00
客户与A公司定制产品，双方签署研发协议，由客户给A公司打钱A公司负责研发产品，产品研发后只此客户销售。此部分款项A公司收到时如何做账。A公司后续对此部分研发费用如何处理，可否将此部分费用摊入存货成本？

回答人：chenyiwei
可参考：《瑞华研究 2010 ～ 2019 汇编》之“问题2-1-36（汽车零部件厂商受整车厂委托开发模具（所有权属于整车厂）的会计处理）”、“问题1-2-11（研发过程中收到合作研发单位支付超过研发成本支出的研发款项的处理）”等。